【裁判字號】    89,訴,1480
【裁判日期】    890921
【裁判案由】    毒品危害防制條例
【裁判全文】
臺灣臺中地方法院刑事判決                        八十九年度訴字第一四八號
    公  訴  人  臺灣台中地方法院檢察署檢察官
    被      告  甲○○
右列被告因違反毒品危害防制條例案件，經檢察官提起公訴（八十九年度毒偵字第三
八六一號），本院判決如左：
    主  文
甲○○連續施用第一級毒品，累犯，處有期徒刑壹年。扣案之第一級毒品海洛因（毛
重約零點伍公克）沒收銷燬之，注射針筒貳支沒收。又連續施用第二級毒品，累犯，
處有期徒刑陸月。主刑部分，應執行有期徒刑壹年肆月。
    事  實
一、甲○○前有違反麻醉藥品管理條例及肅清煙毒條例案件，經法院定執行刑為有期
    徒刑四年二月，於八十三年八月三十一日入監執行，於八十五年二月十七日假釋
    交付保護管束，保護管束期滿日為八十七年八月十日，期滿未被撤銷假釋，視為
    執行完畢。另於八十八年間因贓物罪，判處有期徒刑六月，於八十九年一月二十
    八日執行完畢。復因施用毒品案件，經本院以八十七年度毒聲字第三五七八號令
    入戒治處所施以強制戒治，嗣以八十八年度毒聲字第四０四二號裁定停止戒治，
    所餘戒治期間付保護管束，茲於八十八年十二月一日交付保護管束期滿，經臺灣
    臺中地方法院檢察署檢察官八十八年十二月十日以八十八年度戒毒偵字第一四四
    號為不起訴之處分。詎於五年內又基於概括犯意，自八十九年三月底某日起至同
    年四月二十三日止，在台中市○○區○○路三段三五二巷十五號住處及台中市忠
    義三巷二十四號友人邱文貴住處等地，以針筒注射方式施用第一級毒品海洛因，
    約每天一次及將第二級毒品安非他命放在玻璃器內，於其下以火燒烤，再吸其煙
    氣之方式，施用第二級毒品安非他命約三、四次。嗣於八十九年四月二十四日，
    在上開友人邱文貴住處為警查獲，並扣得第一級毒品海洛因（毛重０．五公克）
    及施用毒品器具注射針筒二支。
二、案經南投縣警察局中興分局報請台灣南投地方法院檢察署呈請台灣高等法院台中
    分院檢察署核轉台灣台中地方法院檢察署檢察官偵查起訴。
    理  由
一、右開事實，業經被告甲○○坦承不諱，並有當場查獲之第一級毒品海洛因（毛重
    ０．五公克）及施用毒品器具注射針筒二支扣案可證，被告尿液經送檢驗結果，
    發現確有嗎啡及甲基安非他命陽性反應，此亦有南投縣衛生局檢驗單乙紙附卷可
    稽。又被告因施用毒品案件，經本院以八十七年度毒聲字第三五七八號令入戒治
    處所施以強制戒治，嗣以八十八年度毒聲字第四０四二號裁定停止戒治，所餘戒
    治期間付保護管束，茲於八十八年十二月一日交付保護管束期滿，經臺灣臺中地
    方法院檢察署檢察官八十八年十二月十日以八十八年度戒毒偵字第一四四號為不
    起訴之處分。此有台灣台中地方法院檢察署刑案資料查註紀錄表及上開不起訴處
    分書附卷可證。其於五年內，再犯本件施用毒品之罪，罪證明確，犯行堪予認定
    。
二、核被告甲○○所為，係犯毒品危害防制條例第十條第一項之施用第一級毒品罪、
    第十條第二項之施用第二級毒品罪。其持有第一級毒品、第二級毒品之低度行為
    ，分別應為施用第一級毒品、第二級毒品之高度行為所吸收，均不另論罪。又被
    告連續多次施用第一級毒品海洛因、第二級毒品安非他命之犯行，其時間緊接，
    方法相同，所觸犯犯罪構成要件相同之罪名，顯係基於概括犯意而反覆為之，均
    為連續犯，應依刑法第五十六條之規定，論以一罪，並加重其刑。次查被告前因
    違反麻醉藥品管理條例及肅清煙毒條例案件，經法院定執行刑為有期徒刑四年二
    月，於八十三年八月三十一日入監執行，於八十五年二月十七日假釋交付保護管
    束，保護管束期滿日為八十七年八月十日，期滿未被撤銷假釋，視為執行完畢。
    另於八十八年間因贓物罪，判處有期徒刑六月，於八十九年一月二十八日執行完
    畢。此有台灣台中地方法院檢察署刑案資料查註紀錄表及台灣高等法院被告全國
    前案紀錄表各一件附卷可考，其於五年以內再犯本件有期徒刑以上之二罪，均為
    累犯，應依刑法第四十七條之規定，各加重及遞加重其刑。又被告所犯上開二罪
    間，犯意各別，行為互殊，應予分論併罰。爰審酌被告犯罪之動機、施用毒品係
    戕害自身健康、所生危害及犯後坦承犯行態度良好等一切情狀，各量處如主文所
    示之刑，並定其應執行之刑。扣案之海洛因（毛重約０．五公克）為第一級毒品
    ，爰依毒品危害防制條例第十八條第一項前段之規定沒收銷燬之。另扣案之注射
    針筒二支，為被告所有且供其施用第一級毒品犯罪之用，業據被告供明在卷，爰
    依刑法第三十八條第一項第二款宣告沒收。
據上論斷，應依刑事訴訟法第二百九十九條第一項前段，毒品危害防制條例第十條第
一項、第二項、第十八條第一項前段、第二十三條第二項，刑法第十一條前段、第五
十六條、第四十七條、第五十一條第五款，第三十八條第一項第二款，判決如主文。
中      華      民      國      八十九      年      九    月    二十一  日
                                台灣台中地方法院刑事第七庭
                                    法  官    翁  芳  靜
右正本證明與原本無異。
如不服本判決，應於送達後十日內向本院提出上訴狀（須附繕本），上訴於台灣高等
法院台中分院。
                                    書記官
中      華      民      國      八十九      年      九    月    二十二  日
附錄本案論罪科刑法條全文
毒品危害防制條例第十條第一項、第二項：
施用第一級毒品者，處六月以上五年以下有期徒刑。
施用第二級毒品者，處三年以下有期徒刑。


司法院資訊處製作；財團法人民間司法改革基金會備份。
